# The Absolute Essentials of (Passive) Verbs

This page should include basic patterns to memorize.

## Conjugations and Tenses

There are four conjugations and six tenses.

### 1st Conjugation Verbs

Verbs with the _present passive infinitive_ form ending in **-ārī**.

The stem vowel _-ā_ is retained throughout, and is included in the table below.

<details>
  <summary>View conjugation endings for -ārī</summary>

  <table>
    <thead>
      <tr>
        <th colspan="2"></th>
        <th>Present Indicative</th>
        <th>Future Indicative</th>
        <th>Imperfect Indicative</th>
      </tr>
      <tr>
        <th colspan="2"></th>
        <th>am (being)</th>
        <th>will (be)</th>
        <th>was (being)</th>
      </tr>
    </thead>
    <tbody>
      <tr>
        <td rowspan="3">Sg.</td>
        <td>1<sup>st</sup></td>
        <td>-or</td>
        <td>-ābor</td>
        <td>-ābar</td>
      </tr>
      <tr>
        <td>2<sup>nd</sup></td>
        <td>-āris</td>
        <td>-āberis</td>
        <td>-ābāris</td>
      </tr>
      <tr>
        <td>3<sup>rd</sup></td>
        <td>-ātur</td>
        <td>-ābitur</td>
        <td>-ābatur</td>
      </tr>
      <tr>
        <td rowspan="3">Pl.</td>
        <td>1<sup>st</sup></td>
        <td>-āmur</td>
        <td>-ābimur</td>
        <td>-ābāmur</td>
      </tr>
      <tr>
        <td>2<sup>nd</sup></td>
        <td>-āminī</td>
        <td>-ābiminī</td>
        <td>-ābāminī</td>
      </tr>
      <tr>
        <td>3<sup>rd</sup></td>
        <td>-antur</td>
        <td>-ābuntur</td>
        <td>-ābantur</td>
      </tr>
      </tr>
    </tbody>
  </table>
</details>

### 2nd Conjugation Verbs

Verbs with the _present active infinitive_ form ending in **-ēre**.

The stem vowel _-ē_ is retained throughout, and is included in the table below.

<details>
  <summary>View conjugation endings for -ērī</summary>

  <table>
    <thead>
      <tr>
        <th colspan="2"></th>
        <th>Present Indicative</th>
        <th>Future Indicative</th>
        <th>Imperfect Indicative</th>
      </tr>
      <tr>
        <th colspan="2"></th>
        <th>am (being)</th>
        <th>will (be)</th>
        <th>was (being)</th>
      </tr>
    </thead>
    <tbody>
      <tr>
        <td rowspan="3">Sg.</td>
        <td>1<sup>st</sup></td>
        <td>-eor</td>
        <td>-ēbor</td>
        <td>-ēbar</td>
      </tr>
      <tr>
        <td>2<sup>nd</sup></td>
        <td>-ēris</td>
        <td>-ēberis</td>
        <td>-ēbāris</td>
      </tr>
      <tr>
        <td>3<sup>rd</sup></td>
        <td>-ētur</td>
        <td>-ēbitur</td>
        <td>-ēbātur</td>
      </tr>
      <tr>
        <td rowspan="3">Pl.</td>
        <td>1<sup>st</sup></td>
        <td>-ēmur</td>
        <td>-ēbimur</td>
        <td>-ēbāmur</td>
      </tr>
      <tr>
        <td>2<sup>nd</sup></td>
        <td>-ēminī</td>
        <td>-ēbiminī</td>
        <td>-ēbāminī</td>
      </tr>
      <tr>
        <td>3<sup>rd</sup></td>
        <td>-entur</td>
        <td>-ēbuntur</td>
        <td>-ēbantur</td>
      </tr>
      </tr>
    </tbody>
  </table>
</details>

### 3rd Conjugation Verbs

Verbs with the _present passive infinitive_ form ending in **-ī**.

The stem vowel _-ī_ is somewhat retained in the present and mostly replaced with an _-ē-_ in the future and imperfect tenses.

The below table includes the stem vowel.

<details>
  <summary>View conjugation endings for -ī</summary>

  <table>
    <thead>
      <tr>
        <th colspan="2"></th>
        <th>Present Indicative</th>
        <th>Future Indicative</th>
        <th>Imperfect Indicative</th>
      </tr>
      <tr>
        <th colspan="2"></th>
        <th>am</th>
        <th>will</th>
        <th>was</th>
      </tr>
    </thead>
    <tbody>
      <tr>
        <td rowspan="3">Sg.</td>
        <td>1<sup>st</sup></td>
        <td>-or</td>
        <td>-ar</td>
        <td>-ēbar</td>
      </tr>
      <tr>
        <td>2<sup>nd</sup></td>
        <td>-eris</td>
        <td>-ēris</td>
        <td>-ēbāris</td>
      </tr>
      <tr>
        <td>3<sup>rd</sup></td>
        <td>-itur</td>
        <td>-ētur</td>
        <td>-ēbātur</td>
      </tr>
      <tr>
        <td rowspan="3">Pl.</td>
        <td>1<sup>st</sup></td>
        <td>-imur</td>
        <td>-ēmur</td>
        <td>-ēbāmur</td>
      </tr>
      <tr>
        <td>2<sup>nd</sup></td>
        <td>-iminī</td>
        <td>-ēminī</td>
        <td>-ēbāminī</td>
      </tr>
      <tr>
        <td>3<sup>rd</sup></td>
        <td>-untur</td>
        <td>-entur</td>
        <td>-ēbantur</td>
      </tr>
      </tr>
    </tbody>
  </table>
</details>

### 3rd Conjugation _-iō_ Verbs

Verbs with the _present passive infinitive_ form ending in **-ī** and a 1st person singular ending on **-ior**.  The stem vowel _-ī_ is almost entirely retained throughout, though shortened to **-i** and proceeded by **-ē**. It is included in the following table.

<details>
  <summary>View conjugation endings for -ī</summary>

  <table>
    <thead>
      <tr>
        <th colspan="2"></th>
        <th>Present Indicative</th>
        <th>Future Indicative</th>
        <th>Imperfect Indicative</th>
      </tr>
      <tr>
        <th colspan="2"></th>
        <th>am (being)</th>
        <th>will (be)</th>
        <th>was (being)</th>
      </tr>
    </thead>
    <tbody>
      <tr>
        <td rowspan="3">Sg.</td>
        <td>1<sup>st</sup></td>
        <td>-ior</td>
        <td>-iar</td>
        <td>-iēbar</td>
      </tr>
      <tr>
        <td>2<sup>nd</sup></td>
        <td>-eris</td>
        <td>-iēris</td>
        <td>-iēbāris</td>
      </tr>
      <tr>
        <td>3<sup>rd</sup></td>
        <td>-itur</td>
        <td>-iētur</td>
        <td>-iēbātur</td>
      </tr>
      <tr>
        <td rowspan="3">Pl.</td>
        <td>1<sup>st</sup></td>
        <td>-imur</td>
        <td>-iēmur</td>
        <td>-iēbāmur</td>
      </tr>
      <tr>
        <td>2<sup>nd</sup></td>
        <td>-iminī</td>
        <td>-iēminī</td>
        <td>-iēbāminī</td>
      </tr>
      <tr>
        <td>3<sup>rd</sup></td>
        <td>-iuntur</td>
        <td>-ientur</td>
        <td>-iēbantur</td>
      </tr>
      </tr>
    </tbody>
  </table>
</details>

### 4th Conjugation Verbs

Verbs with the _present active infinitive_ form ending in **īrī**.

The stem vowel _-ī_ is retained throughout in the present, and shortened to **-i** with a proceeding **-ē** throughout the remaining tenses.  The table below includes the stem vowel.

<details>
  <summary>View conjugation endings for -īre</summary>

  <table>
    <thead>
      <tr>
        <th colspan="2"></th>
        <th>Present Indicative</th>
        <th>Future Indicative</th>
        <th>Imperfect Indicative</th>
      </tr>
      <tr>
        <th colspan="2"></th>
        <th>am (being)</th>
        <th>will (be)</th>
        <th>was (being)</th>
      </tr>
    </thead>
    <tbody>
      <tr>
        <td rowspan="3">Sg.</td>
        <td>1<sup>st</sup></td>
        <td>-ior</td>
        <td>-iar</td>
        <td>-iēbar</td>
      </tr>
      <tr>
        <td>2<sup>nd</sup></td>
        <td>-īs</td>
        <td>-iēris</td>
        <td>-iēbāris</td>
      </tr>
      <tr>
        <td>3<sup>rd</sup></td>
        <td>-īris</td>
        <td>-iētur</td>
        <td>-iēbātur</td>
      </tr>
      <tr>
        <td rowspan="3">Pl.</td>
        <td>1<sup>st</sup></td>
        <td>-īmur</td>
        <td>-iēmur</td>
        <td>-iēbāmur</td>
      </tr>
      <tr>
        <td>2<sup>nd</sup></td>
        <td>-īminī</td>
        <td>-iēminī</td>
        <td>-iēbāminī</td>
      </tr>
      <tr>
        <td>3<sup>rd</sup></td>
        <td>-iuntur</td>
        <td>-ientur</td>
        <td>-iēbantur</td>
      </tr>
      </tr>
    </tbody>
  </table>
</details>


### Perfect Active Tense

To find the stem of the perfect passive tense, combine a verb's perfect passive participle with sum, erō, and eram.

  <table>
    <thead>
      <tr>
        <th colspan="2"></th>
        <th>Perfect Indicative</th>
        <th>Future Perfect Indicative</th>
        <th>Pluperfect Indicative</th>
      </tr>
      <tr>
        <th colspan="2"></th>
        <th>have (been)</th>
        <th>will have (been)</th>
        <th>had (been)</th>
      </tr>
    </thead>
    <tbody>
      <tr>
        <td rowspan="3">Sg.</td>
        <td>1<sup>st</sup></td>
        <td>(-us, -a, um) sum</td>
        <td>(-us, -a, um) erō</td>
        <td>(-us, -a, um) eram</td>
      </tr>
      <tr>
        <td>2<sup>nd</sup></td>
        <td>(-us, -a, um) es</td>
        <td>(-us, -a, um) eris</td>
        <td>(-us, -a, um) erās</td>
      </tr>
      <tr>
        <td>3<sup>rd</sup></td>
        <td>(-us, -a, um) est</td>
        <td>(-us, -a, um) erit</td>
        <td>(-us, -a, um) erat</td>
      </tr>
      <tr>
        <td rowspan="3">Pl.</td>
        <td>1<sup>st</sup></td>
        <td>(-us, -a, um) summus</td>
        <td>(-us, -a, um) erimus</td>
        <td>(-us, -a, um) erāmus</td>
      </tr>
      <tr>
        <td>2<sup>nd</sup></td>
        <td>(-us, -a, um) estis</td>
        <td>(-us, -a, um) eritis</td>
        <td>(-us, -a, um) erātis</td>
      </tr>
      <tr>
        <td>3<sup>rd</sup></td>
        <td>(-us, -a, um) sunt</td>
        <td>(-us, -a, um) erunt</td>
        <td>(-us, -a, um) erant</td>
      </tr>
      </tr>
    </tbody>
  </table>
</details>
